【裁判字號】    97,訴,1573
【裁判日期】    971212
【裁判案由】    搶奪
【裁判全文】
臺灣屏東地方法院刑事判決              97年度訴字第1573號
公  訴  人  臺灣屏東地方法院檢察署檢察官
被      告  甲○○
                    （現於臺灣屏東看守所羈押中）
上列被告因搶奪案件，經檢察官提起公訴（97年度偵字第6463
號）），嗣因被告就被訴事實為有罪之陳述，經本院合議庭裁定
由受命法官獨任適用簡式審判程序審理，判決如下：
    主  文
甲○○意圖為自己不法之所有，而搶奪他人動產，累犯，處有期
徒刑捌月；又意圖為自己不法之所有，而搶奪他人動產，累犯，
處有期徒刑捌月；又意圖為自己不法之所有，而搶奪他人動產，
累犯，處有期徒刑捌月；又意圖為自己不法之所有，而搶奪他人
動產，累犯，處有期徒刑捌月；又攜帶兇器竊盜，累犯，處有期
徒刑柒月。應執行有期徒刑貳年。
    事  實
一、甲○○於民國96年間因詐欺案件，經臺灣桃園地方法院以96
    年度簡字第172 號判處有期徒刑3 月確定，於97年5 月22日
    因期滿執行完畢出監。詎仍不知悔改，竟意圖為自己不法之
    所有，本於搶奪之犯意，於下列時、地搶奪他人之物：
 (一) 於97年7 月3 號上午9 時20分許，騎乘車號不詳之機車，行
    經屏東縣屏東市○○路119 巷接近永信5 巷時，見己○○單
    獨騎乘腳踏車於該處，遂趁其不注意之際，即自其左後方徒
    手搶奪己○○放置於腳踏車菜藍內之長型皮包1 只（內有現
    金約新臺幣【下同】1,800 元、身分證、健保卡、提款卡各
    1 張），得手後旋自永大路右轉建南路往和生路方向騎車逃
    逸，並將搶得之現金花用殆盡，其餘物品則丟棄在屏東市○○路永大橋排水溝。
 (二) 於97年9 月4 號上午8 時55分許，騎乘上開車號不詳之機車
    ，行經屏東縣屏東市○○街26號前，見騎乘機車之戊○○○
    正欲於該處停車之際，遂乘其不備自其左後方搶奪戊○○○
    脖子上之白金項鍊1 條（重量約5 錢、扣環內有圓珠、市價
    約40,000元）後，得手後自昆明街右轉博愛路逃逸，並將該
    條項鍊於不詳地點之釣蝦場內，以6,000 之價格賣予姓名年
    籍不詳綽號「小可」之男子。
 (三) 於97年9 月8 日下午8 時7 分許，騎乘竊得之車號 ICG-167
    重型機車（竊盜犯行如下述），前往屏東市○○街與林內巷
    口時，見丙○○甫與王華英聊天後行走於林內巷內，便假借
    問路靠近丙○○後，乘其不備突然徒手搶奪其脖子上之白金
    項鍊1 條（市價約21,000元），得手後騎乘上開機車往大安
    街和平陸橋方向逃逸，並將該條項鍊於不詳地點之釣蝦場內
    ，以6, 000之代價售予姓名年籍不詳綽號「小可」之男子。
 (四) 於97年9 月10日上午10時50分許，騎乘同事實(三)竊得之重型
    機車，行經屏東市○○路189 巷10號前，以問路為由靠近林
    行走於該處之丁○○○後，遂乘其不備徒手搶奪丁○○○脖
    子上之黃金項鍊1 條（約7 錢重、市價約25,000元），得手
    後騎乘上開機車由民享路往公園東路方向逃逸，並將該條項
    鍊於不詳地點之釣蝦場，以6, 000之代價售予姓名年籍不詳
    綽號「小可」之男子。
二、甲○○於97年9 月6 日上午11時許，竟意圖為自己不法之所
    有，本於竊盜之犯意，攜帶其所有客觀上足以對人之生命、
    身體造成危險之T 型板手1 支，於屏東縣麟洛鄉○○村○○
    路316 號前路旁，以將上開板手插入電源鎖啟動之方式，竊
    取吳戚恭所有之山葉牌、1996年份之車號ICG-167 號重型機
    車一部（市價約2,000 元），得手後供己代步使用。甲○○
    於97年9 月21日為警循線查獲事實欄一之搶奪犯行後，在有
    偵查權機關之人員查知本件加重竊盜犯行前，自行向警方供
    出上開犯行，且進而接受審判。
三、案經甲○○自首、屏東縣政府警察局屏東分局報告偵辦。
    理  由
一、本件被告甲○○所犯係死刑、無期徒刑、最輕本刑3 年以上
    有期徒刑以外之罪，其於準備程序就前揭被訴事實為有罪之
    陳述，經法官告知簡式審判程序之旨，並聽取當事人之意見
    後，本院認無不得或不宜改依簡式審判程序進行之處，爰依
    刑事訴訟法第273 條之1 第1 項、第284 條之1 規定，裁定
    本件進行簡式審判程序，合先敘明。
二、上開事實，業據被告迭次於警詢、偵訊及本院審理時坦承不
    諱，搶奪部分核與被害人即證人己○○、戊○○○、丙○○
    、丁○○○及證人王華英於警詢所證情節相符；加重竊盜部
    分亦經被害人即證人乙○○於警詢中指訴甚詳，此外復有屏
    東縣政府警察局受理刑事案件報案三聯單4 張、屏東縣政府
    警察局車輛協尋電腦輸入單2 張、ICG-167 號重型機車贓物
    認領保管單1 張、查獲後案發現場19張在卷可稽，從而，本
    件事證明確，被告搶奪及加重竊盜犯行堪以認定。
三、按刑法上所規定之兇器其種類並無限制，凡客觀上足以對人
    之生命、身體、安全構成威脅，具有危險性之兇器均屬之，
    且只須犯罪時攜帶此種具有危險性之兇器為已足，並不以攜
    帶之初有行兇之意圖為必要（最高法院79年臺上字第5253號
    判例參照）。查本件被告竊取上開機車所用之T 型板手，與
    卷附照片所示之板手類似，業據其供承在卷，是該板手除把
    手外均為鐵製、質地堅硬、前端尖銳，足見若持之攻擊人，
    客觀上顯足以危害他人生命、身體安全，故屬具有危險性之
    兇器無疑。核被告甲○○所為，係犯刑法第325 條第1 項之
    普通搶奪罪及同法第321 條第1 項第3 款之加重竊盜罪。被
    告所犯上開4 次搶奪犯行及1 次加重竊盜犯行間，犯意各別
    ，行為互異，應分論併罰。再被告有如犯罪事實欄所列之前
    科紀錄，此有臺灣高等法院被告前案紀錄表在卷可稽，其於
    受徒刑之執行完畢後，5 年以內故意再犯本件有期徒刑以上
    之各罪，均為累犯，皆應依刑法第47條第1 項規定加重其刑
    。又刑法第62所規定之自首要件，係以犯罪未發覺為要件。
    查被告所涉犯上開4 件搶奪犯行，均係員警查訪被害人後，
    依據其等描述再清查轄區內搶奪、毒品人口後，進而認被告
    涉有嫌疑，而於97年9 月21循線查獲被告到案後，其於警詢
    中始供出上開事實欄二之加重竊盜犯行等情，有屏東縣屏東
    分局員警職務報告1 紙在卷可按（警卷第3 頁），從而被告
    事實欄一所示之4 件搶奪犯行已不合上開「未發覺」之要件
    ；事實欄二之加重竊盜犯行則係在有偵查權機關之人員查知
    其犯行前自行向警方供出上開犯行，且進而接受審判，合乎
    刑法第62條自首之規定，依該條前段規定，減輕其刑。被告
    有上開刑之加重減輕事由，依法先加後減之。
四、爰審酌被告有多次前科，素行非佳，正值青壯，四肢健全，
    不思以正當途徑獲取利益，僅因自身缺錢花用，即竊取或搶
    奪他人財物，致被害人受有損害，且騎乘機車趁被害人等不
    備時下手行搶，犯罪手段極易造成他人受傷之結果，嚴重危
    害他人之人身安全，惡性非輕，本不宜寬貸，惟兼念其出監
    後謀生不易始起盜心之犯案動機，犯後自始坦承犯行，態度
    尚佳及生活狀況等一切情狀，分別量處如主文所示之刑，並
    定其應執行之刑。
五、被告事實欄一之(五)竊盜犯行所用之T 型板手，未據扣案，復
    無證據證明現仍存在，又非違禁物，爰不為沒收之諭知。至
    扣案之T 型板手，被告否認為其所有，卷內證據亦無從證明
    為被告所有、供犯上開加重竊盜犯行所用之物，亦不為沒收
    之諭知。
據上論斷，應依刑事訴訟法第273 條之1 第1 項、第299 條第1
項前段，刑法第325 條第1 項、第321 條第1 項第3 款、第47條
第1 項、第62條前段、第51條第5 款，判決如主文。
本案經檢察官陳鼎文到庭執行職務
中    華    民    國    97    年    12    月    12    日
                  刑事第二庭    法  官  劉怡孜
以上正本證明與原本無異。
如不服本判決應於收受判決後10日內向本院提出上訴書狀，並應
敘述具體理由；其未敘述上訴理由者，應於上訴期間屆滿後20日
內向本院補提理由書（均須按他造當事人之人數附繕本）「切勿
逕送上級法院」。
中    華    民    國    97    年    12    月    12    日
                                書記官  馮得弟
刑法第325 條
意圖為自己或第三人不法之所有，而搶奪他人之動產者，處6 月
以上5 年以下有期徒刑。
刑法第321 條
犯竊盜罪而有左列情形之一者，處6 月以上、5 年以下有期徒刑
：
三  攜帶兇器而犯之者。


司法院資訊處製作；財團法人民間司法改革基金會備份。
